【裁判字號】    99,交抗,2064
【裁判日期】    991111
【裁判案由】    違反道路交通管理處罰條例
【裁判全文】
臺灣高等法院交通事件裁定            99年度交抗字第2064號
抗  告  人
即受處分人  甲○○
上列抗告人因違反道路交通管理處罰條例案件，不服臺灣臺北地
方法院交通法庭，中華民國99年9 月20日所為裁定（99年度交聲
字第1488號），提起抗告，本院裁定如下：
    主  文
抗告駁回。
    理  由
一、原裁定意旨略以：抗告人即受處分人甲○○係計程車駕駛人
    ，於執業期間，因犯刑法詐欺罪，經法院判處有期徒刑確定
    ，臺北市政府警察局交通警察大隊依道路交通管理處罰條例
    第37條第3 項規定掣單舉發。受處分人不服申訴，經原處分
    機關即臺北市交通事件裁決所函請上開舉發機關調查結果，
    仍認受處分人有前開違規行為，原處分機關乃依前揭法條及
    違反道路交通管理事件統一裁罰基準表等規定，裁處吊銷受
    處分人之駕駛執照，並依同條例第67條第2 項規定，裁處受
    處分人自吊銷之日起，3 年內不得重新考領駕駛執照。受處
    分人不服聲明異議，原審經調查後，認原處分並無不當，而
    裁定駁回其異議之聲明。
二、本件抗告意旨略以：受處分人於民國98年6 月初實因被騙誤
    將存簿交由陌生人使用，當時不明法律處理過程，未拒絕承
    認與詐騙集團勾結，經法官判處有期徒刑3 月。嗣刑事罰款
    已繳，再吊銷營業登記證及良民證，嚴重影響其日後生計。
    又其目前獨居1 人，親友均不相往來，子女離婚時均交由前
    妻，僅有計程車能供糊口度日。又其患有憂鬱症，曾住院服
    藥治療，經此打擊，心情低落，感人生處境無情，無法擺脫
    無錢、借貸的日子，生活沒有後路，壓力迫使其不知如何處
    理，對此行政處分實感不服云云。
三、按計程車駕駛人，在執業期中，犯竊盜、詐欺、贓物、妨害
    自由或刑法第230條至第236條各罪之一，經第一審法院判決
    有期徒刑以上之刑後，吊扣其執業登記證，其經法院判決有
    期徒刑以上之刑確定者，廢止其執業登記，並吊銷其駕駛執
    照；再汽車駕駛人，曾依前揭規定吊銷駕駛執照者，三年內
    不得考領駕駛執照，道路交通管理處罰條例第37條第3 項、
    第67條第2 項分別定有明文。
四、經查：受處分人原於80年10月8 日領有計程車駕駛人執業登
    記證（證號：409786），嗣於93年9 月22日向臺北市政府警
    察局申辦轉入計程車駕駛人執業登記，並領有該局核發之執
    業登記證（證號：A009811 號），為計程車駕駛人，並領有
    職業小客車之駕駛執照，均在有效期限中。受處分人仍於98
    年5月中旬下午5時許，因將其所有之彰化商業銀行大直分行
    帳戶之存摺、提款卡及密碼，以新台幣3,000 元之代價，出
    售予詐欺集團成員，藉此幫助詐欺集團於98年6月1日詐騙被
    害人匯款，而犯刑法幫助詐欺取財罪，經原審於98年10月23
    日以98年度簡字第4116號刑事判決判處有期徒刑3 月，如易
    科罰金，以新台幣1,000 元折算一日，並於98年11月23日確
    定，有臺北市政府警察局交通警察大隊99年9月9日北市警交
    大綜字第09937121100 號函文、證號查詢汽車駕駛人查詢單
    、原審公務電話紀錄、上開判決書影本及本院被告前案紀錄
    表附卷可稽。原處分機關因而依道路交通管理處罰條例第37
    條第3項、第67條第2項等規定，裁處吊銷受處分人之駕駛執
    照，並自吊銷之日起，3 年內不得重新考領駕駛執照，於法
    並無不合。原裁定基於同一理由駁回受處分人之聲明異議，
    經核亦無違誤。受處分人雖執前詞抗辯，惟刑事判決一經宣
    示，即生判決之效力，非異議程序所得更易。另其所稱日後
    生計無著、處境惡劣等情，亦法定例外規定或應斟酌之事項
    ，其應另尋其他工作機會以為謀生，或參與職訓求取一技之
    長，法院依法無從據為免罰之理由，是本件抗告，為無理由
    ，應予駁回。
五、據上論結，應依道路交通案件處理辦法第26條，刑事訴訟法
    第412條，裁定如主文。
中    華    民    國    99    年    11    月    11    日
                  刑事第二十二庭審判長法  官  郭雅美
                                      法  官  李麗珠
                                      法  官  洪于智
以上正本證明與原本無異。
不得再抗告。
                                      書記官  強梅芳
中    華    民    國    99    年    11    月    11    日

司法院資訊處製作；財團法人民間司法改革基金會備份。
